臺灣新北地方法院刑事判決
                                   111年度審易字第1060號
公  訴  人  臺灣新北地方檢察署檢察官
被      告  魏國鈞


                    （另案在法務部矯正署臺北監獄臺北分監執行中）    
            楊昇樺


上列被告因竊盜案件，經檢察官提起公訴（111年度偵字第2167
號、111年度偵緝字第1995號、第1996號），被告於準備程序中
就被訴事實為有罪之陳述，經告知簡式審判程序之旨，並聽取當
事人之意見後，本院改行簡式審判程序審理，判決如下：
    主  文
魏國鈞共同犯侵入住宅竊盜罪，處有期徒刑柒月，未扣案之犯罪
所得新臺幣貳仟參佰貳拾元沒收，於全部或一部不能執行沒收或
不宜執行沒收時，追徵其價額。又犯竊盜罪，處有期徒刑參月，
如易科罰金，以新臺幣壹仟元折算壹日。未扣案之犯罪所得新臺
幣陸佰元沒收，於全部或一部不能執行沒收或不宜執行沒收時，
追徵其價額。
楊昇樺共同犯侵入住宅竊盜罪，處有期徒刑陸月，如易科罰金，
以新臺幣壹仟元折算壹日。
    事  實
一、魏國鈞與楊昇樺意圖為自己不法之所有，基於侵入住宅竊盜
    之犯意聯絡，於110年8月4日10時59分許，共同侵入新北市○
    ○區○○路00號樓梯間，徒手竊得張華宸所有之冷氣室外機2台
    （侵入住宅部分未據告訴），再將之運至蔡筱莉（所涉收受
    贓物犯行另經檢察官為不起訴處分）經營之資源回收場變賣
    ，得款新臺幣（下同）2,320元，由魏國鈞獨得。
二、魏國鈞另意圖為自己不法之所有，基於竊盜之故意，於110
    年8月7日18時22分許（起訴書誤載為8月6日13時13分許），
    騎乘車牌號碼000-0000號普通重型機車，在新北市○○區○○路
    000巷0弄00號1樓防火巷內，徒手竊得施宗偉所有之冷氣機1
    台後變賣牟利，得款600元。
三、案經張華宸、施宗偉訴由新北市政府警察局新莊及海山分局
    移送臺灣新北地方檢察署檢察官偵查起訴。
    理  由
一、訊據被告魏國鈞、楊昇樺對於上揭犯行均坦承不諱，核與告
    訴人張華宸、施宗偉於警詢時、證人蔡筱莉於警詢及偵訊中
    之證述情節相符，並有監視器錄影畫面翻拍照片2份在卷可
    稽，被告2人之自白與事實相符，本案事證明確，被告2人犯
    行堪以認定，應依法論科。
二、論罪科刑：
  ㈠按大樓式或公寓式住宅之頂樓、樓梯間及地下室，係附屬於
    該大樓或公寓，為該種住宅居住人生活起居場所之一部分，
    與住宅之關係密不可分，如侵入該種住宅頂樓、樓梯間、地
    下室竊盜，應論以刑法第321條第1項第1款侵入住宅竊盜罪
    （最高法院76年台上字第2972號、82年度台上字第5704號判
    決意旨參照）。是核被告2人就事實欄一所為，均係犯刑法
    第321條第1項第1款之侵入住宅竊盜罪：被告魏國鈞就事實
    欄二所為，係犯刑法第320條第1項之竊盜罪。
  ㈡被告2人就事實欄一犯行，有犯意聯絡及行為分擔，應論以共
    同正犯。
　㈢被告魏國鈞所犯上開2罪，犯意各別，行為互殊，且侵害不同
    被害人之財產法益，應予分論併罰。
　㈣累犯：
　⒈被告魏國鈞前因①施用毒品、竊盜、搶奪、偽造文書等案件，
    經本院以105年度聲字第1761號裁定應執行有期徒刑5年確定
    ；②傷害案件，經臺灣臺東地方法院以105年度東簡字第194
    號判決判處有期徒刑3月，上訴後經同法院以105年度簡上字
    第30號判決駁回上訴確定，上開①②案之罪刑經接續執行，於
    109年5月6日縮短刑期假釋出監併付保護管束，迄110年2月2
    5日保護管束期滿，假釋未經撤銷，其未執行之刑以執行完
    畢論，其於5年內再犯本案有期徒刑以上之罪，為累犯，此
    為被告魏國鈞所不否認，並有卷附臺灣高等法院被告前案紀
    錄表、在監在押全國紀錄表及檢察官舉證之刑案資料查註紀
    錄表可稽，爰參照司法院釋字第775號解釋意旨，並審酌被
    告魏國鈞前曾因竊盜案件經法院判處罪刑，並以入監服刑方
    式執行，竟未能記取教訓，再次為本件竊盜犯行，顯然忽視
    法律禁令，對刑罰反應力薄弱，有延長矯治期間之必要，爰
    依刑法第47條第1項規定，均加重其刑。
　⒉被告楊昇樺前因施用毒品案件，經本院以106年度訴字第991
    號判決判處有期徒刑10月確定，於108年2月24日執行完畢（
    接續執行另案拘役，於108年3月8日始出監）等情，業據檢
    察官起訴書犯罪事實記載明確，並列舉偵查卷附刑案資料查
    註紀錄表以資佐證，主張審酌各情加重其刑，被告楊昇樺就
    構成累犯之前案事實並不爭執，復有臺灣高等法院被告前案
    紀錄表、在監在押全國紀錄表在卷可參，此部分事實堪以認
    定，是被告楊昇樺於有期徒刑執行完畢後5年內故意再犯本
    案有期徒刑以上之罪，為累犯。又法院應區分行為人所犯情
    節，裁量是否依刑法第47條第1項累犯規定加重其刑，以避
    免因一律適用累犯加重規定，致生行為人所受刑罰超過其所
    應負擔之罪責，其人身自由因此遭受過苛之侵害，而不符憲
    法罪刑相當原則。本院依司法院釋字第775號解釋之意旨，
    審酌被告楊昇樺上開前科紀錄所犯者為施用毒品案件，與本
    案所為之竊盜犯行，犯罪型態不同，犯罪情節、不法內涵與
    所涉惡性亦屬有別，兩者間顯無延續性或關聯性，認無依刑
    法第47條第1項規定加重被告楊昇樺本案犯罪法定最低本刑
    之必要，爰不加重被告楊昇樺本案犯罪之最低本刑，惟該罪
    法定最高本刑部分，依法仍應加重。
　㈤爰審酌被告魏國鈞、楊昇樺前均有毒品、竊盜等前科紀錄（
    不含前述所載之論罪科刑及徒刑執行紀錄），此有臺灣高等
    法院被告前案紀錄在卷可查，品行均不佳，又被告2人正值
    青壯，非無謀生能力，不思以正途獲取所需，反恣意以上開
    方法竊取他人財物，顯無尊重他人財產權之觀念，亦影響社
    會治安，所為應予非難；惟念被告2人犯後坦承犯行，態度
    尚可，兼衡被告2人自陳之教育程度、家庭經濟狀況，及其
    等犯罪之動機、目的、手段、被害人等所受財物損失之程度
    等一切情狀，分別量處如主文所示之刑，並就得易科罰金之
    有期徒刑部分，諭知易科罰金之折算標準。
三、沒收：
　㈠按供犯罪所用、犯罪預備之物或犯罪所生之物，屬於犯罪行
    為人者，得沒收之，刑法第38條第2項前段定有明文。又犯
    罪所得，屬於犯罪行為人者，沒收之；前二項之沒收，於全
    部或一部不能沒收或不宜執行沒收時，追徵其價額；宣告前
    2條之沒收或追徵，有過苛之虞、欠缺刑法上之重要性、犯
    罪所得價值低微，或為維持受宣告人生活條件之必要者，得
    不宣告或酌減之，刑法第38條之1第1項前段、第3項、第38
    條之2第2項分別定有明文。又共同正犯各成員內部間，對於
    不法利得分配明確時，應依各人實際分配所得沒收（最高法
    院104年度台上字第3937號判決意旨參照)。
　㈡被告2人就事實欄一竊得之冷氣室外機2台，業經其等變賣得
    款2,320元，又被告魏國鈞於本院訊問時供稱該款項是伊拿
    去的等語（見本院111年7月13日簡式審判筆錄第4頁），足
    見被告魏國鈞對上開犯罪所得享有事實上之處分權限，應依
    刑法第38條之1第1項、第3項規定宣告沒收，並於全部或一
    部不能沒收或不宜執行沒收時，追徵其價額。
　㈢被告魏國鈞於事實欄二竊得之冷氣機1台，業經其變賣得款60
    0元（見111年度偵字第7090卷第12頁），此屬被告魏國鈞因
    犯罪所得之物，應依刑法第38條之1第1項前段、第3項規定
    宣告沒收之，並於全部或一部不能沒收或不宜執行沒收時，
    追徵其價額。
據上論斷，應依刑事訴訟法第273條之1第1項、第299條第1項前
段，刑法第28條、第320條第1項、第321條第1項第1款、第47條
第1項、第41條第1項前段、第38條之1第1項前段、第3項，刑法
施行法第1條之1，判決如主文。
本案經檢察官許宏緯偵查起訴，檢察官盧祐涵到庭執行職務。
中　　華　　民　　國　　111 　年　　7 　　月　　29　　日
                  刑事第二十五庭  法  官  王綽光
上列正本證明與原本無異。
如不服本判決，應於判決送達後20日內敘明上訴理由，向本院提
出上訴狀 (應附繕本) ，上訴於臺灣高等法院。其未敘述上訴理
由者，應於上訴期間屆滿後20日內向本院補提理由書「切勿逕送
上級法院」。
                                  書記官  張家瑋　
中　　華　　民　　國　　111 　年　　8 　　月　　2 　　日
 附錄本案論罪科刑法條全文：
中華民國刑法第320條
意圖為自己或第三人不法之所有，而竊取他人之動產者，為竊盜
罪，處5年以下有期徒刑、拘役或50萬元以下罰金。
意圖為自己或第三人不法之利益，而竊佔他人之不動產者，依前
項之規定處斷。

中華民國刑法第321條
犯前條第1項、第2項之罪而有下列情形之一者，處6月以上5年以
下有期徒刑，得併科50萬元以下罰金：
一、侵入住宅或有人居住之建築物、船艦或隱匿其內而犯之。
二、毀越門窗、牆垣或其他安全設備而犯之。
三、攜帶兇器而犯之。
四、結夥三人以上而犯之。
五、乘火災、水災或其他災害之際而犯之。
六、在車站、港埠、航空站或其他供水、陸、空公眾運輸之舟、
    車、航空機內而犯之。
前項之未遂犯罰之。